【裁判字號】    97,簡上,162
【裁判日期】    970729
【裁判案由】    竊盜
【裁判全文】
臺灣彰化地方法院刑事判決             97年度簡上字第162號
公  訴  人  臺灣彰化地方法院檢察署檢察官
上  訴  人
即  被  告  甲○○
上列上訴人即被告因竊盜案件，不服本院員林簡易庭九十七年度
員簡字第三０八號，中華民國九十七年五月二十日第一審簡易判
決（臺灣彰化地方法院檢察署九十七年度偵字第一五０九號），
提起上訴，本院管轄之第二審合議庭判決如下：
    主  文
上訴駁回。
    事實及理由
一、本案經本院審理結果，認第一審判決認事用法及量刑均無不
    當，應予維持，並引用第一審判決書記載，事實、證據及理
    由（如附件）。
二、上訴人即被告上訴意旨略以：本件被告係因不小心與被害人
    擦撞，並未竊取其皮包，伊當場表示可由被害人搜身檢視，
    惟其執意不肯，又被告離開現場係因有理由，並非心虛逃跑
    。另警方訊問時，有以言詞恐嚇，要伊認罪，為此難認原判
    決妥適，爰請求撤銷原判決，另為適當合法之判決等語。
三、經查：甲○○意圖為自己不法之所有，於民國（下同）九十
    七年二月八日二十時四十分許，在彰化縣員林鎮○○街六十
    八號「寶雅生活館」內，徒手伸進乙○○外套左口袋內，欲
    竊取乙○○置放於口袋內之皮包；惟因其於行竊之際為乙○
    ○發現並呼救，甲○○始未得手並倉皇逃逸，經路人追捕，
    並報警處理，始查悉上情等事實，訊據上訴人即被告甲○○
    矢口否認有何竊盜犯行，辯稱：伊係不小心擦撞被害人，並
    未竊取被害人之皮包云云，惟查：被告上揭竊取他人之物之
    犯罪事實，業據證人即被害人乙○○於偵查中結證稱：「我
    跟我朋友在逛街，有一位男子靠我們很近，他一直靠近我身
    邊，有人叫了一聲你幹麻撞我，我轉頭一看，發現他的手已
    經放進我的口袋，我喊小偷…，他一開始有說他沒有偷東西
    ，但我在跟寶雅生活館的人解釋時，他就跑了，所以路人跟
    寶雅生活館的人才去追他」等語綦詳，核與證人張玠汎、林
    家葦於警詢中指訴情節一致，並有寶雅生活館監視錄影紀錄
    光碟及翻拍照片可資佐證，衡情被告若無竊盜情事，何需乘
    人不備逃離現場？且被告行為時，亦無其所辯稱有通緝事由
    在案，此有臺灣高等法院被告前案紀錄表附卷可查，是被告
    上開所辯，顯係卸責之詞，不足採信。本件犯罪事證業已明
    確，被告犯行應堪認定。另被告辯稱：其警詢筆錄內容係出
    於警員言詞恐嚇云云，惟警員為執行公務之公務員，與被告
    素無仇怨，豈有無端威逼被告編造違法情節之必要，且此警
    詢筆錄業經被告閱覽後於文末親自簽名，自堪信與實情相符
    ，上訴人此部分辯解自非可採。
四、核被告所為，係犯刑法第三百二十條第一項、第三項之竊盜
    未遂罪。原審依據刑事訴訟法第四百四十九條第一項、第四
    百五十四條第二項，刑法第三百二十條第一項、第三項、第
    四十一條第一項前段，刑法施行法第一條之一，逕為簡易判
    決處被告拘役五十日，並諭知易科罰金之折算標準，核無不
    當，量刑亦甚妥適，上訴人指摘原判決不當，聲請撤銷原判
    決，為無理由，應予駁回。
據上論斷，應依刑事訴訟法第四百五十五條之一第一項、第三項
、第三百六十四條、第三百七十三條、第三百六十八條，判決如
主文。
本件經檢察官郭玄義到庭執行職務。
中    華    民    國    97    年    7    月     29    日
                    刑事第一庭  審判長法  官  葉榮郎
                                      法  官  郭麗萍
                                      法  官  胡宜如
以上正本證明與原本無異。
本件不得上訴。
中    華    民    國    97    年    7    月     29    日
                                      書記官  謝鈴玉


司法院資訊處製作；財團法人民間司法改革基金會備份。
